sv: Allergentesttyp: Insekter; Miljö; Mat; Husdjur; Övrigt
vi: Loại thử nghiệm chất gây dị ứng: Lỗi; Thuộc về môi trường; Đồ ăn; Vật nuôi; Khác
th: ประเภทการทดสอบสารก่อภูมิแพ้: แมลง; สารในสิ่งแวดล้อม; อาหาร; สัตว์เลี้ยง; อื่นๆ
lt-LT: Alergenų testo tipas: Vabzdžiai; Aplinkos; Maistas; Naminiai gyvūnai; Kita
en: Allergen test type: Bugs; Environmental; Food; Pets; Other
pt-PT: Tipo de teste de alergénios: Insetos; Ambiental; Bens alimentares; Animais de estimação; Outro
el: Τύπος δοκιμής αλλεργιογόνου: Ζωύφια; Περιβαλλοντικοί παράγοντες; Τροφές; Κατοικίδια; Άλλο
ja: アレルゲン試験タイプ: 昆虫; 環境; 食べ物; ペット; その他
sl-SI: Vrsta alergenskega testa: Na pik žuželk; Okoljski; Hrana; Hišni ljubljenčki; Drugi
ru: Тип аллергенов: Насекомые; Окружающая среда; Пища; Домашние животные; Другое
bg-BG: Тип тест за алергени: Буболечки; Околна среда; Храна; Домашни любимци; Други
it: Tipo di test allergico: Insetti; Ambientale; Alimenti; Animali domestici; Altro
cs: Typ testu na alergeny: Hmyz; Environmentální; Jídlo; Domácí mazlíčci; Jiné
sk-SK: Typ alergénového testu: Hmyz; Environmentálny; Jedlo; Domáce zvieratá; Iné
tr: Alerjen Test Tipi: Böcekler; Çevresel; Yiyecek; Evcil hayvanlar; Diğer
pl: Typ testu na alergeny: Owady; Środowiskowy; Żywność; Zwierzęta domowe; Inne
es: Tipo de prueba de alérgenos: Insectos; Ambiental; Comida; Mascotas; Otros
fr: Type de test d’allergène: Insectes; Environnemental; Nourriture; Animaux de compagnie; Autre
pt-BR: Tipo de teste de alérgeno: Insetos; Ambiental; Comida; Animais de estimação; Outro
hr-HR: Vrsta testa na alergene: Insekti; Okoliš; Hrana; Kućni ljubimci; Ostalo
de: Allergentesttyp: Insekten; Umweltfreundlich; Lebensmittel; Haustiere; Sonstiges
da: Allergentesttype: Insekter; Miljømæssigt; Mad; Kæledyr; Andet
ro-RO: Tip test alergeni: Insecte; Mediu; Alimente; Animale de companie; Altele
hu: Allergénteszt típusa: Bogárcsípés; Környezeti; Élelmiszer; Kisállatok; Egyéb
zh-TW: 過敏原檢測類型: 蟲; 環境的; 食物; 寵物; 其他
zh-CN: 过敏原测试类型: 虫子; 环境; 食物; 宠物; 其他
fi: Allergeenitestityyppi: Hyönteiset; Ympäristö; Ruoka; Lemmikit; Muu
ko: 알레르기 유발물질 테스트 유형: 곤충; 환경; 식품; 반려 동물; 기타
nb: Allergentesttype: Insekter; Miljø; Mat; Kjæledyr; Annet
nl: Type allergeentest: Insecten; Milieu; Voedsel; Huisdieren; Andere